臺灣嘉義地方法院刑事判決　　　　　　　 94年度訴字第501號
公　訴　人　臺灣嘉義地方法院檢察署檢察官
被　　　告　甲○○
　　　　　　　　　　（現於嘉義監獄鹿草分監執行中）
指定辯護人　本院公設辯護人　顏玲玲
上列被告因毒品危害防制條例案件，經檢察官提起公訴（九十四
年度毒偵字第一○八四號、第一一五一號）及移送併辦（臺灣嘉
義地方法院檢察署九十四年度毒偵字第一二八六號），本院裁定
進行簡式審判程序，依協商程序而為判決如下：
    主  文
甲○○連續施用第一級毒品，累犯，處有期徒刑壹年壹月，扣案
之第一級毒品海洛因壹包（淨重零點零伍公克），沒收銷燬之，
前開毒品外包裝一個、注射針筒一支，均沒收。
    事  實
一、甲○○前於民國八十一年間因肅清煙毒條例案件，經本院以
    八十一年度訴字第七二九號判處有期徒刑三年二月確定，復
    於八十四年間又因肅清煙毒條例案件，經本院八十四年度訴
    字第三八一號判處有期徒刑三年八月確定，嗣上開刑罰接續
    執行，於九十年十月一日因縮短刑期執行完畢出監。又於八
    十八年間因施用毒品案件，經裁定送觀察、勒戒後，因認有
    繼續施用之傾向，經本院以八十八年度毒聲字第五六七號裁
    定令入戒治處所施以強制戒治一年，強制戒治滿三月後，因
    認無繼續戒治之必要，本院乃另以八十八年度毒聲字第一三
    四三號裁定停止戒治交付保護管束，並於保護管束期滿後，
    由臺灣嘉義地方法院檢察署檢察官於八十九年五月二日以八
    十九年度戒毒偵字第四七號為不起訴處分確定。嗣又於九十
    一年間，再因施用毒品案件，經本院以九十一年毒聲字第五
    六一號送戒治處所施以強制戒治一年外，並經臺灣嘉義地方
    法院檢察署檢察官以九十一年毒偵字第六一二號起訴，經本
    院以九十一年度訴字第四○二號判處有期徒刑一年確定，嗣
    於九十二年二月二十日經本院以九十二年度毒聲字第一一二
    號裁定停止戒治，所餘戒治期間付保護管束，惟另因施用毒
    品案件，經本院以九十二年度毒聲字第六一四號裁定撤銷停
    止戒治，令入戒治處所施以強制戒治（於九十三年二月九日
    執行完畢），及經臺灣嘉義地方法院檢察署檢察官起訴，經
    本院以九十二年訴字第四一○號判處有期徒刑十月確定，於
    九十四年六月八日縮短刑期假釋出監。
二、詎甲○○竟仍不知悔改，於假釋期間內，復基於概括犯意，
    自九十四年六月十二日至同年八月三十日下午三時許，在嘉
    義市○○路一七三巷三十號住處，以針筒注射方式，施用第
    一級毒品海洛因多次。嗣經警於同年七月十五日上午十時五
    十五分許，在嘉義市○○街六號處為警發覺採尿送驗；又於
    同年七月二十七日中午十二時十分許，在臺灣嘉義地方法院
    檢察署觀護人室，經觀護人執行採尿送驗，因前開尿液送驗
    結果均呈上開毒品陽性反應而查獲；再經被告於同年八月三
    十日下午三時許，主動向嘉義市警局坦認施用毒品犯行（惟
    尚與自首要件不合），並經警扣得第一級毒品海洛因（含袋
    毛重約○點二四公克，淨重○點○五公克）、注射針筒一支
    ，並對其採尿送驗結果，亦呈前開毒品陽性反應，始偵知全
    情。
三、案經臺灣嘉義地方法院檢察署觀護人自動檢舉，嘉義市警察
    局移送臺灣嘉義地方法院檢察署檢察官偵查起訴，及嘉義市
    警察局移送臺灣嘉義地方法院檢察署後移送併案審理。
    理  由
一、本件被告所涉犯者為毒品危害防制條例第十條第一項法定刑
    為「六月以上五年以下有期徒刑」之施用第一級毒品罪，非
    死刑、無期徒刑、最輕本刑為三年以上有期徒刑之罪或高等
    法院管轄第一審案件。本院行準備程序中，被告就被訴事實
    為有罪之陳述，經告知被告簡式審判程序之旨，並聽取檢察
    官及被告之意見後，本院爰依刑事訴訟法第二百七十三條之
    一第一項裁定由受命法官獨任進行簡式審判程序。因此，本
    件簡式審判程序之證據調查依刑事訴訟法第二百七十三條之
    二規定不受同法第一百五十九條第一項、第一百六十一條之
    二、第一百六十一條之三、第一百六十三條之一及第一百六
    十四條至第一百七十條規定之限制。此外，本件於本院裁定
    進行簡式審判程序後，檢察官請求就被告願受科刑之範圍於
    審判外進行協議，經本院同意且指定本院公設辯護人協助進
    行協商，雙方當事人就「被告施用第一級毒品，處有期徒刑
    一年一月，扣案物均依法沒收」之科刑範圍達成合意且被告
    認罪，而由檢察官聲請本院改依協商程序而為判決，均合先
    敘明。
二、前開犯罪事實，迭據被告於警詢、偵查及審理時坦承不諱，
    且被告之尿液經採集送驗，均呈海洛因為人體代謝後之嗎啡
    及可待因陽性反應結果，有卷附之台灣檢驗科技股份有限公
    司濫用藥物實驗室（高雄）九十四年八月十五日濫用藥物尿
    液檢驗報告（臺灣嘉義地方法院檢察署94年度毒偵字第1084
    號卷第3頁）、長榮大學九十四年七月二十七日、同年九月
    二十二日確認報告二份可查（嘉市警刑大偵二字第09400075
    88號卷第4頁、本院卷第21頁），並扣得第一級毒品海洛因
    一包（含袋毛重約○點二四公克，淨重○點○五公克）、注
    射針筒一支可證，前開毒品經送驗結果，確係第一級毒品海
    洛因，有法務部調查局九十四年十月二十四日調科壹字第18
    0002111號鑑定通知書在卷可稽（本院卷第23頁）。又被告
    前因施用毒品案件，依本院以九十一年毒聲字第五六一號送
    戒治處所施以強制戒治一年外，嗣於九十二年二月二十日經
    本院以九十二年度毒聲字第一一二號裁定停止戒治，所餘戒
    治期間付保護管束，惟另因施用毒品案件，經本院以九十二
    年度毒聲字第六一四號裁定撤銷停止戒治，令入戒治處所施
    以強制戒治，於九十三年二月九日執行完畢釋放等情，有臺
    灣嘉義地方法院檢察署刑案資料查註紀錄表及臺灣高等法院
    被告前案紀錄表各一份附卷可按。是被告自白核與事實相符
    ，事證明確，其五年內再犯毒品危害防制條例第十條第一項
    之犯行堪以認定。
三、按海洛因係毒品危害防制條例第二條第二項第一款所定之第
    一級毒品。被告前因施用毒品案件，經法院裁定強制戒治，
    移付執行完畢釋放後，五年內再犯本件施用第一級毒品之犯
    行，核其所為，係犯毒品危害防制條例第十條第一項之施用
    第一級毒品罪。其施用第一級毒品前、後持有第一級毒品之
    低度行為，應為施用第一級毒品之高度行為所吸收，不另論
    罪。又被告先後施用第一級毒品之犯行，均時間緊接，方法
    雷同，所犯係構成要件相同之罪名，顯係基於概括犯意為之
    ，應各依刑法第五十六條連續犯規定論以一罪，並加重其刑
    。公訴意旨雖未論及被告於九十四年七月二十六日某時起至
    同年八月三十日下午三時許止等以外之多次施用第一級毒品
    海洛因犯行，然公訴意旨就犯罪事實之一部起訴者，其效力
    及於全部，上開被告未據載明於起訴書之多次施用第一級毒
    品海洛因犯行，既與前開經起訴論罪科刑之施用第一級毒品
    海洛因犯行，有連續犯之裁判上一罪關係，已如前述，本院
    自得加以審理，併此敘明。又被告前於八十一年間因肅清煙
    毒條例案件，經本院以八十一年度訴字第七二九號判處有期
    徒刑三年二月確定，復於八十四年間因肅清煙毒條例案件，
    經本院八十四年度訴字第三八一號判處有期徒刑三年八月確
    定，嗣上開刑罰接續執行，於九十年十月一日因縮短刑期執
    畢出監，有臺灣嘉義地方法院檢察署刑案資料查註紀錄表、
    臺灣高等法院被告前案紀錄表各一份附卷可按，其於有期徒
    刑執行完畢五年以內再犯本件有期徒刑以上之罪，為累犯，
    應依刑法第四十七條規定，遞加重其刑。爰審酌被告前曾因
    施用毒品觸法，又迭受有期徒刑以上刑之宣告之素行，國中
    畢業之智識程度，無固定工作等生活狀況，恣意施用毒品之
    犯罪動機，經觀察勒戒及強制戒治並獲邀寬典後，猶不思悔
    改，再度施用毒品，顯乏禁絕毒害之決心，事後坦認犯罪，
    態度良好等一切情狀，不經言詞辯論，即於協商合意範圍內
    判處如主文所示之刑。
四、扣案之第一級毒品海洛因一包（含袋毛重約○點二四公克，
    淨重○點○五公克），係違禁物，應依毒品危害防制條例第
    十八條第一項前段沒收銷燬之；前開毒品外包裝一個、注射
    針筒一支，均係被告所有且供施用第一級毒品海洛因所用，
    業據被告於警詢、偵審中供承在卷，應依刑法第三十八條第
    一項第二款規定併予沒收之。
五、末查，本案被告雖於九十四年八月三十日下午三時許，主動
    持其所有供施用之第一級毒品海洛因一包（含前開毒品外包
    裝一個）、注射針筒一支，前往嘉義市警察局向警員坦認施
    用第一級毒品海洛因；惟按刑法第六十二條所規定之自首，
    以對於未發覺之罪，向有偵查權之機關或公務員自承犯罪，
    進而接受裁判為要件；而具有連續犯或牽連犯等裁判上一罪
    關係之犯罪，苟全部犯罪未被發覺前，行為人僅就其中一部
    分犯罪自首，固仍生全部自首之效力，反之，倘其中一部分
    犯罪已先被有偵查權之機關或公務員發覺，行為人事後方就
    其餘未被發覺之部分，自動供認其犯行時，因與上開自首之
    要件不符，自不得適用自首之規定減輕其刑，最高法院八十
    三年度台上字第三九三五號判決意旨可資參照。查被告前於
    同年七月十五日上午十時五十五分許，在嘉義市○○街六號
    處為警發覺採尿送驗；又於同年七月二十七日中午十二時十
    分許，在臺灣嘉義地方法院檢察署觀護人室，經觀護人執行
    採尿送驗，因前開尿液送驗結果均呈上開毒品陽性反應，分
    別有卷附之台灣檢驗科技股份有限公司濫用藥物實驗室（高
    雄）九十四年八月十五日濫用藥物尿液檢驗報告（臺灣嘉義
    地方法院檢察署94年度毒偵字第1084號卷第3頁）、長榮大
    學九十四年七月二十七日確認報告可查（嘉市警刑大偵二字
    第0940007588號卷第4頁），警方因而於同年八月三十日前
    已查獲被告連續施用第一級毒品海洛因之犯行，已如前述，
    則被告連續施用毒品之部分犯行，業經有偵查權之機關或公
    務員發覺一節，灼然甚明，揆諸前揭說明，被告雖於前揭時
    間主動至警局坦認施用第一級毒品海洛因之犯行，亦核屬「
    事後方就其餘未被發覺之部分，自動供認其犯行」，雖就犯
    罪事實之一部自白，然與刑法第六十二條前段之自首要件殊
    屬有間，更無自首效力是否及於全部犯罪之問題，準此，本
    案被告即難依自首之規定減輕其刑，公訴人於犯罪事實欄記
    載被告此部分係自首云云，自有未合，併予敘明。
六、依刑事訴訟法第四百五十五條之十，本件除有同法第四百五
    十五條之四第一項第一款「有前條第二項之撤銷合意或撤回
    協商聲請者」、第二款「被告協商之意思非出於自由意志者
    」、第四款「被告所犯之罪非第四百五十五條之二第一項所
    定得以聲請協商判決者」、第六款「被告有其他較重之裁判
    上一罪之犯罪事實者」、第七款「法院認應諭知免刑或免訴
    、不受理者」所定情形之一，或協商判決違反同條第二項「
    除有前項所定情形之一者外，法院應不經言詞辯論，於協商
    合意範圍內為判決。法院為協商判決所科之刑，以宣告緩刑
    、二年以下有期徒刑、拘役或罰金為限之規定者」，不得上
    訴。如有刑事訴訟法第四百五十五條之十所定得提起上訴之
    情事，且不服本判決，應於判決送達之日起十日內，向本院
    提出上訴狀。
據上論斷，應依刑事訴訟法第二百九十九條第一項前段、第二百
七十三條之一第一項、第四百五十五條之二第一項、第四百五十
五條之四第二項、第四百五十五條之八、第四百五十四條，毒品
危害防制條例第十條第一項、第十八條第一項前段，刑法第十一
條、第五十六條、第四十七條、第三十八條第一項第二款，判決
如主文。
中　　華　　民　　國　　94　　年　　12　　月　　6 　　日
                  刑事第一庭  法　官　蔡廷宜
上列正本證明與原本無異。
如有刑事訴訟法第四百五十五條之十所定得提起上訴之情事，且
不服本判決，應於判決送達之日起十日內，向本院提出上訴狀（
應附繕本）。
中　　華　　民　　國　　94　　年　　12　　月　　6 　　日
                              書記官  蕭琪男
附記本判決論罪之法條全文
毒品危害防制條例第十條第一項
施用第一級毒品者，處六月以上五年以下有期徒刑。
